臺灣桃園地方法院刑事判決　
110年度交簡上字第191號
上  訴  人  臺灣桃園地方檢察署檢察官 
被      告  鄭佩憶



上列上訴人因被告過失傷害案件，不服本院於中華民國110年5月
28日之110年度桃交簡字第919號第一審判決（聲請簡易判決處刑
案號：109年度偵字第37251號），提起上訴，本院管轄之第二審
合議庭判決如下：
    主  文
上訴駁回。
    事實及理由
一、本案經本院審理結果，認原審判決認事用法，均無違誤，量
    刑亦屬妥適，應予維持（說明如下），並引用第一審判決書
    之事實、證據及理由之記載（如本案附件），另補充、說明
    如下：
　㈠證據補充：被告鄭佩憶於本院準備程序及審理時自白（本院
    交簡上卷二36、119頁）。
　㈡雖被告於本院審理時稱：我是前車要左轉，告訴人章學中從
    後撞上來，告訴人也有未注意車前狀況過失等語（本院交簡
    上卷二116、120頁）。然查：告訴人於偵訊時指稱：被告騎
    機車在我同向右後方追撞我的機車右後方排氣管，導致排氣
    管的車殼掉下來等語（他字卷5頁，偵卷第14頁），參以告
    訴人提出之機車維修照片及維修紀錄單所示，告訴人之車牌
    號碼000-000號普通重型機車確有右側排氣管護蓋受損維修
    之情，有上開照片及維修紀錄單在卷可稽（他字卷19-1、23
    頁），且告訴人遭撞擊時，其機車左側車身倒地，有警方拍
    攝之現場照片在卷可佐（他字卷79頁），再佐以被告自承彼
    時要左轉等語（他字卷51頁，偵卷14頁），足見本案應為被
    告左轉時撞及自同向後方駛至之告訴人機車右側排氣管，故
    難認被告有何未注意車前狀況之過失可言。況被告指稱告訴
    人因本案車禍而涉犯過失傷害部分，業經同檢察官以109年
    度偵字第37251號案件以犯罪嫌疑不足而不起訴處分確定，
    有該不起訴處分書在卷可稽（偵卷29-31頁），檢察官亦同
    本院所認告訴人並無未注意車前狀況過失之看法。末經本院
    將本案送請桃園市政府車輛行車事故鑑定會鑑定結果，該會
    以本案跡證不足無法鑑定，有該會110年12月24日桃交鑑字
    第1100008893號函在卷可稽（本院交簡上卷二49-50頁），
    故告訴人指稱被告也有未注意車前狀況之過失等語，與事實
    不符，並無理由。
二、檢察官循告訴人之請求，提起本案上訴，上訴意旨略以：被
    告成告訴人身體、精神上痛苦及生活上諸多不便，致告訴人數月無
    法工作，另受有薪資收入之損失，且被告犯後迄今未曾彌補
    告訴人損失，對告訴人不聞不問，告訴人曾主動與被告以簡訊
    聯繫，均遭被告冷漠回應，對於法院安排之調解，亦未到庭，
    被告顯無意彌補告訴人所受之損害，對本案犯行毫無悔意，
    犯後態度惡劣，原審量刑實屬過輕等語。
三、按法官於有罪判決如何量處罪刑，甚或是否宣告緩刑，均為
    實體法賦予審理法官裁量之刑罰權事項，法官行使此項裁量
    權，自得依據個案情節，參酌刑法第57條所定各款犯罪情狀
    之規定，於法定刑度內量處被告罪刑；除有逾越該罪法定刑
    或法定要件，或未能符合法規範體系及目的，或未遵守一般
    經驗及論理法則，或顯然逾越裁量，或濫用裁量等違法情事
    之外，並不得任意指摘其量刑違法（最高法院80年台非字第
    473號、75年台上字第7033號、72年台上字第6696號、72年
    台上字第364號判例要旨參照）。次按在同一犯罪事實與情
    節，如別無其他加重或減輕之原因，下級審量定之刑，亦無
    過重或失輕之不當情形，則上級審法院對下級審法院之職權
    行使，原則上應予尊重（最高法院85年度台上字第2446號判
    決要旨參照）。
四、經查：原審判決認被告犯刑法第284 條前段之過失傷害罪，
    事證明確，且認被告於肇事後，員警尚未知悉何人肇事前，
    即向前往處理之員警坦承肇事，並接受裁判等情，而依刑法
    第62條前段規定，減輕其刑，並審酌被告行經肇事路段時，
    有未注意兩車並行之間隔，並隨時採取必要之安全措施，且
    未注意來往車輛之情事，製造風險而致本案車禍事故發生，
    使告訴人受有左側鎖骨粉碎性骨折之傷害，行為應予非難。
    兼衡被告犯後坦承犯行之態度，未能與告訴人達成調、和解
    或其他彌補、告訴人表達之相關意見、被告自陳大學畢業學
    歷之智識程度、家庭經濟為勉持之生活狀況及素行等一切情
    狀，量處有期徒刑2月，如易科罰金，以新臺幣1000元折算
    壹日之易科罰金折算標準，核其認事用法均無違誤，並已就
    刑法第57條之各款量刑條件，包括告訴人所受傷勢程度、被
    告不願與告訴人調解，且迄今未賠償告訴人所受損害等情妥
    為斟酌，復核現有卷證資料，尚無所謂原判決有何逾越法定
    刑度，或濫用自由裁量權限之違法或不當之情事，故上訴意
    旨所指告訴人傷勢嚴重，且被告未與告訴人調解，又未賠償
    告訴人所受損害等情，既在原審量刑審酌之列，且量刑亦無
    何等失出或失入之情，參諸上開說明，自不能率指其量刑違
    法。從而，上訴意旨猶以原審業已衡酌之事由，指摘原判決
    量刑不當，即無理由，應予駁回。
據上論斷，應依刑事訴訟法第455 條之1 第1 項、第3 項、第36
8 條、第373 條，判決如主文。
本案經檢察官吳建蕙聲請簡易判決處刑，檢察官劉建良在本審到
庭實行公訴。
中　　華　　民　　國　　111 　年　　3 　　月　　25　　日
                  刑事第十一庭  審判長法  官  潘政宏
                                      法  官  翁健剛
                                      法  官  林育駿
以上正本證明與原本無異。
不得上訴。
　　　　　　　　　　　　　　　        書記官　翁珮華
中　　華　　民　　國　　111 　年　　3 　　月　　25　　日
附錄論罪科刑法條：
中華民國刑法第284條
因過失傷害人者，處一年以下有期徒刑、拘役或十萬元以下罰金
；致重傷者，處三年以下有期徒刑、拘役或三十萬元以下罰金。

　　　　　　　　　　　　　　　　　　　
附件：
臺灣桃園地方法院刑事簡易判決
                                  110年度桃交簡字第919號
聲　請　人　臺灣桃園地方檢察署檢察官
被　　　告　鄭佩憶　女　民國00年0月00日生
                    身分證統一編號：Z000000000號
                    住臺中市○○區○○街000號
                    居桃園市○○區○○○路000號6樓之2
上列被告因過失傷害案件，經檢察官聲請簡易判決處刑（109 年
度偵字第37251 號），本院判決如下：
    主      文
鄭佩憶犯過失傷害罪，處有期徒刑貳月，如易科罰金，以新臺幣
壹仟元折算壹日。
    事實及理由
一、本件經函詢被告鄭佩憶意見，其同意簡易判決處刑（本院卷
    75頁調查意見回覆表）。本院考量被告已受上開程序、意見
    陳述機會保障，並衡酌本件案情，爰認本件以簡易判決為適
    當。
二、本件犯罪事實（民國109 年5 月29日騎乘普通重型機車而過
    失傷害他人）及證據，除下列更正、補充外，其餘引用檢察
    官聲請簡易判決處刑書所載（詳如附件）：
  ㈠犯罪事實欄第2-3 行「由西往東方向」，應更正為「由西北
    往東南方向」：
  1.補充證據：Google地圖1張。
  2.理由：交通事故現場圖雖標記「大有路」是正東西方向，但
    此與實際狀況有出入；爰引用上開Google地圖更正如上。
  ㈡犯罪事實欄第3-4 行「本應注意轉彎車應讓直行車先行」，
    應更正為「本應注意兩車並行之間隔，並隨時採取必要之安
    全措施，且應注意來往車輛」：
  1.聲請簡易判決處刑意旨雖認被告係違反轉彎車應讓直行車先
    行之注意義務，但道路交通安全規則第102 條第1 項第7 款
    所定「汽車行駛至交岔路口，轉彎車應讓直行車先行」，除
    係適用於「交岔路口」之外，並係適用於不同行車方向或同
    方向不同車道（包括同向二以上車道及快慢車道等）行駛之
    情形，至同向同車道行駛之情形，應適用同規則第94條關於
    注意兩車並行之間隔及後車與前車之間應保持隨時可以煞停
    之距離等規定，規範其行車秩序（最高法院107 年度台上字
    第3398號判決意旨參照）。是聲請簡易判決處刑書所記載被
    告應遵守之注意義務，應屬誤解。
  2.按「汽車行駛時，駕駛人應注意兩車並行之間隔，並隨時採
    取必要之安全措施」（道路交通安全規則第94條第3 項）。
    該條項所稱之汽車，包含機車在內（同規則第2 條第1 項第
    1 款參照）。又機車欲左轉時，仍應謹慎注意來往車輛，以
    降低轉彎車轉彎過程中、與同向其他直行車於轉彎側擦撞之
    行車風險。是被告應遵守之注意義務應更正如上。
  ㈢證據另補充：被告、告訴人A2類道路交通事故調查紀錄表各1
    份（他卷37-39、51-53頁）。
三、論罪與刑之加重減輕：
  ㈠核被告所為，係犯刑法第284 條前段之過失傷害罪。
  ㈡另被告於車禍發生後，於報案人或勤指中心轉來資料未報明
    肇事人姓名，處理人員前往現場處理時在場，並當場承認為
    肇事人，可認自首而接受裁判（他卷71頁肇事人自首情形紀
    錄表），爰依刑法第62條前段規定減輕其刑。
四、量刑：爰審酌被告行經肇事路段時，有上開違反注意義務之
    情事，製造風險而致本件車禍事故發生，使告訴人章學中受
    有左側鎖骨粉碎性骨折之傷害，行為應予非難。兼衡被告犯
    後坦承犯行之態度，未能與告訴人達成調、和解或其他彌補
    、告訴人表達之相關意見、被告自陳大學畢業學歷之智識程
    度、家庭經濟為勉持之生活狀況（他卷47頁受詢問人欄）及
    素行等一切情狀，量處如主文所示之刑，並諭知易科罰金之
    折算標準，以示懲儆。
五、告訴人另陳報稱：「本人對被告提出，誣告罪依刑法第刑法
    第169 條第1 項之規定，明知自己肇事，全責在她。因被告
    於肇事時，即向到場處理員警坦承肇事（當下交警事故詢問
    筆錄及檢察官簡易判決書所載）企圖以不實虛構的証詞（說
    告訴人從背後撞她，導致她受傷）向檢、警提出告訴，藉此
    想讓告訴人／受害人面臨受刑事或懲戒處分。爾後，經檢察
    官調查為不起訴處分」等語（原文照錄，本院卷83頁）。惟
    本院係裁判機關（憲法第82條、法院組織法第2 條以下），
    本案告訴人若另有案件需要告訴或告發，應該要向偵查機關
    為之（刑事訴訟法第242 條第1 項前段），併予敘明。
六、依刑事訴訟法第449 條第1 項前段、第3 項、第454 條第2
    項，刑法第284 條前段、第62條前段、第41條第1 項前段，
    逕以簡易判決處刑如主文。
七、如不服本判決，應於送達後20日內向本院提出上訴狀，上訴
    於本院合議庭。本案經檢察官吳建蕙聲請簡易判決處刑。
中    華    民    國  110     年    5     月    28    日
                  刑事第十六庭    法  官  施育傑
以上正本證明與原本無異。
如不服本判決，應於判決送達後20日內向本院提出上訴狀（應附
繕本）。
                                  書記官　黃心姿
中　　華　　民　　國　 110　　年　　5 　　月　　31　　日
本案論罪科刑法條：
中華民國刑法第284條
因過失傷害人者，處 1 年以下有期徒刑、拘役或 10 萬元以下
罰金；致重傷者，處 3 年以下有期徒刑、拘役或 30 萬元以下
罰金。

附件：
臺灣桃園地方檢察署檢察官聲請簡易判決處刑書
                                    109年度偵字第37251號
     被　　　告　鄭佩憶　女　29歲（民國00年0月00日生）
                         住臺中市○○區○○街000號
                         居桃園市○○區○○○路000號6樓之
                           2
                         國民身分證統一編號：Z000000000號
上列被告因過失傷害案件，業經偵查終結，認為宜以簡易判決處
刑，茲將犯罪事實及證據並所犯法條分敘如下：
           犯罪事實
一、鄭佩憶於民國109 年5 月29日上午11時21分許，騎乘車牌號
  &0000; 碼000-000 號普通重型機車，沿桃園市桃園區大有路
    由西往
    東方向行駛，行經大有路515 號前欲左轉時，本應注意轉彎
    車應讓直行車先行，而依當時天候晴、日間自然光線、路面
    鋪裝柏油、乾燥、無缺陷、無障礙物、視距良好等情況，並
    無不能注意之情事，竟疏未注意及此，貿然左轉，適有章學
    中（另為不起訴處分）騎乘車牌號碼000-000 號普通重型機
    車，沿同路段同向在後直行駛至，兩車閃避不及發生碰撞，
    致章學中受有左側鎖骨粉碎性骨折等傷害。鄭佩憶於肇事後
    ，在偵查機關尚未發覺犯罪前，即向到場處理警員坦承肇事
    。
二、案經章學中告訴偵辦。
              證據並所犯法條
一、上揭犯罪事實，業據被告鄭佩憶於偵查中坦承不諱，核與證
    人即告訴人章學中於警詢、偵查中之證述大致相符，並有敏
    盛綜合醫院診斷證明書、告訴人肩部X 光照片影本3 件、傷
    勢照片2 張、車損照片6 張、道路交通事故現場圖、道路交
    通事故調查報告表㈠、㈡、桃園市政府警察局道路交通事故
    當事人登記聯單、桃園市政府警察局道路交通事故當事人酒
    精測定紀錄表、交通事故當事人駕籍資料、現場照片6 張等
    件在卷可稽。次按，轉彎車應讓直行車先行，道路交通安全
    規則第102 條第1 項第7 款訂有明文，被告騎乘機車對於前
    揭規定自應注意遵守，卻未能確實注意，致與告訴人發生碰
    撞，並造成告訴人受傷，被告行為自有過失，且此過失與告
    訴人所受之傷害結果間具相當因果關係甚明，被告犯嫌堪以
    認定。
二、核被告所為，係犯刑法第284 條前段之過失傷害罪嫌。被告
    於肇事後，在偵查機關尚未發覺犯罪前，當場向到場處理警
    員坦承為肇事者而自首並接受裁判，有桃園市政府警察局桃
    園分局桃園交通中隊道路交通事故肇事人自首情形紀錄表在
    卷可憑，請審酌依刑法第62條前段規定減輕其刑。
三、依刑事訴訟法第451條第1項聲請逕以簡易判決處刑。
     此　　致
臺灣桃園地方法院
中　　華　　民　　國　 110　　年　　1 　　月　　21　　日
                          檢　察　官  吳建蕙
本件證明與原本無異
中　　華　　民　　國　 110　　年　  2　　 月　　26    日
                          書  記  官  吳文琳
附記事項：
本件係依刑事訴訟法簡易程序辦理，法院簡易庭得不傳喚被告、
輔佐人、告訴人、告發人等出庭即以簡易判決處刑；被告、被害
人、告訴人等對告訴乃論案件如已達成民事和解而要撤回告訴或
對非告訴乃論案件認有受傳喚到庭陳述意見之必要時，請即另以
書狀向簡易法庭陳述或請求傳訊。
所犯法條：
中華民國刑法第284條
因過失傷害人者，處一年以下有期徒刑、拘役或十萬元以下罰金
；致重傷者，處三年以下有期徒刑、拘役或三十萬元以下罰金。